臺灣高等法院臺南分院刑事判決　　　　　九十一年度上易字第九二三號　Ａ
　　　上　訴　人
　　　即　被　告　乙　○　○
右上訴人因妨害自由等案件，不服臺灣臺南地方法院九十一年度易字第六０五號中華
民國九十一年五月三十一日第一審判決（起訴案號：臺灣臺南地方法院檢察署九十一
年度偵字第一四九號），提起上訴，本院判決如左：
      主      文
上訴駁回。
      事      實
一、丙○○因友人甲○○積欠其新台幣（下同）三十萬元之債務，多次催討無著，遂
    與友人乙○○於民國（下同）九十年十月十五日下午六時十分許，相偕至甲○○
    所經營位於臺南縣新市鄉○○街二五二號「龍城便當店」內，乙○○即大聲嚷嚷
    ，質問甲○○何時可以還錢，因甲○○表示暫時無法償還前開債務，丙○○與乙○○即基於故意毀損及妨害甲○○經營生意權利之犯意聯絡，由乙○○在店內掀
    桌、砸物，而將店內裝零錢所用之塑膠籃一個及烤箱玻璃一片砸毀，並因而造成
    店內客人驚嚇紛紛走避，致使甲○○無法經營便當生意。
二、案經甲○○訴由台南縣警察局善化分局報請台灣台南地方法院檢察署檢察官偵查
    起訴。
      理      由
一、訊據被告乙○○固供承有毀損甲○○店內之塑膠籃一個，然矢口否認有砸毀烤箱
    玻璃及妨害甲○○店內生意之犯行；被告丙○○則完全否認有毀損及妨害甲○○
    店內生意之犯行，其中丙○○辯稱：「我與乙○○到甲○○店內是為了要討債，
    乙○○並未將烤箱玻璃砸毀，當時店內並無其他顧客，我們並沒有妨害甲○○作
    生意」云云；乙○○辯稱：「我僅將塑膠籃毀損，但未將烤箱玻璃打破，也沒有
    妨害甲○○作生意」云云。
二、經查右揭乙○○、丙○○到「龍城便當店」內要債不成而破壞店內物品及趕走客
    人之事實，業據告訴人甲○○於警訊、偵查中及本院調查時分別指訴綦詳，核與
    現場目擊之證人鍾許淑蓮於偵查中證述情節相符，並有現場照片二幀在卷可資佐
    證，而店內客人確係因被告丙○○及乙○○二人之行為而紛紛走避等情，亦為被
    告丙○○及乙○○二人於偵查中所不否認，且與證人鍾許淑蓮證述相同，至於告
    訴人甲○○之烤箱玻璃確有破裂，亦據當時據報前往處理之臺南縣警察局善化分
    局新市分駐所警員賴育新報告甚詳，有報告書一紙在卷可參，是被告丙○○、乙○○二人所辯未破壞烤箱玻璃、未妨害甲○○作生意云云，顯係事後卸責脫罪之
    詞，不足採信。次查告訴人甲○○係積欠被告丙○○三十萬元債務，而經丙○○
    率同友人乙○○前來要債砸物，二人事前為討債就砸物毀損及妨害甲○○經營生
    意權利即有犯意聯絡，不論何人下手實施，仍應就全部事實負共犯之責，是被告
    丙○○縱未下手，而由乙○○在店內掀桌、砸物，亦難辭共犯之責。本件事證明
    確，被告二人犯行均堪以認定，應依法論科。
三、核被告丙○○、乙○○所為，係犯刑法第三百零四條第一項之妨害他人行使權利
    罪及同法第三百五十四條毀損罪。被告丙○○與乙○○二人，就上開犯罪，有犯
    意聯絡及行為分擔，應論以共同正犯。渠等二人以一行為而犯上揭二罪，為想像
    競合犯，應依刑法第五十五條規定從一重之妨害他人行使權利罪處斷。
四、原審以被告二人罪證明確，因予適用刑法第五十五條、第三百零四條第一項、第
    三百五十四條、罰金罰鍰提高標準條例第一條前段、第二條之規定，並審酌被告
    丙○○、乙○○二人係因索債未成，情急之下而為前開犯行，所造成之損害尚非
    甚鉅，及被告二人犯後態度等一切情狀，各量處拘役二十日，並依刑法第四十一
    條第一項前段規定，諭知易科罰金折算標準。其認事用法並無不當，量刑亦稱妥
    適，被告二人上訴意旨空言否認犯罪，指摘原判決不當，為無理由，應駁回其上
    訴。
據上論結，應依刑事訴訟法第三百六十八條，判決如主文。
本案經檢察官劉欽銘到庭執行職務。
中    華    民    國      九十一      年      九      月      三十      日
                                  臺灣高等法院臺南分院刑事第三庭
                                      審判長法官  黃    崑    宗
                                            法官  林    勝    木
                                            法官  葉    居    正
右正本證明與原本無異。
不得上訴。
                                      法院書記官  陳    嘉    琍
中    華    民    國      九十一      年      十      月      三        日
附錄：本判決論罪科刑法條
刑法第三百零四條第一項
 (強制罪)
以強暴、脅迫使人行無義務之事或妨害人行使權利者，處三年以下有期徒刑、拘役或
三百元以下罰金。
刑法第三百五十四條
 (毀損器物罪)
毀棄、損壞前二條以外之他人之物或令致不堪用，足以生損害於公眾或他人者，處二
年以下有期徒刑、拘役或五百元以下罰金。
